【裁判字號】    90,易,3775
【裁判日期】    901225
【裁判案由】    毒品危害防制條例
【裁判全文】
臺灣板橋地方法院刑事判決                          九十年度易字第三七七五號
    公  訴  人  臺灣板橋地方法院檢察署檢察官
    被      告  甲○○
右列被告因違反毒品危害防制條例案件，經檢察官提起公訴（九十年度毒偵字第三六
七四號）及移送併辦（九十年度毒偵字第三六七五號、第四三○○號），本院判決如
左：
    主  文
甲○○連續施用第二級毒品，處有期徒刑柒月。扣案安非他命共參拾肆包（淨重共參
點肆公克），均沒收並銷燬之。
    事  實
一、甲○○曾因施用第二級毒品安非他命，經本院先後以八十九年度毒聲字第九八號
    及八十九年度毒字第七○一號裁定令甲○○進入勒戒處所施以觀察勒戒後，皆認
    其無繼續施用毒品傾向，而由臺灣板橋地方法院檢察署檢察官依序於八十九年一
    月二十一日以八十八年度毒偵字第二七一二號及八十九年二月十六日以八十九年
    度毒偵字第一一三五號為不起訴處分確定。其復於八十九年間因三犯施用毒品案
    ，經本院板橋簡易庭於八十九年十二月十二日以八十九年度板簡字第一九四九號
    判決有期徒刑三月確定（尚未執行）。詎甲○○自前案判決後，竟另萌生施用第
    二級毒品安非他命之概括犯意，自九十年七月間某日起迄同年十一月四日止，在
    臺北縣中和市○○街一○八號四樓住處，將第二級毒品安非他命置於自有之吸食
    器內，下方以火源加熱，待第二級毒品安非他命昇華為氣體後，再以口鼻吸食之
    方式，而多次施用第二級毒品安非他命。迨至八十九年八月二十三日甲○○因執
    行毒品案強制戒治中保護管束，而向臺灣板橋地方法院檢察署觀護人室報到，並
    於同日下午一時四十八分採尿送驗後，呈安非他命陽性反應；復於九十年十一月
    六日晚間九時許，經警持搜索票至臺北縣中和市○○街一○八號四樓搜索時，扣
    得甲○○所有供吸食所用之第二級毒品安非他命三十四包（淨重共三．四公克）
    ，而偵知上情。並經檢察官聲請本院於九十年十一月七日以九十年度毒聲字第四
    三六五號裁定令甲○○入戒治處所，施以強制戒治一年。
二、案經臺灣板橋地方法院檢察署檢察官自動檢舉及移送併辦。
    理  由
一、訊據被告甲○○坦承於前揭時地多次施用第二級毒品安非他命（詳參本院九十年
    十二月十一日審判筆錄），復有第二級毒品安非他命三十四包（淨重三．四公克
    ）扣案可證；而被告於九十年八月二十三日下午一時四十八分於臺灣板橋地方法
    院檢察署及九十年一月七日凌晨零時五分許在臺北縣警察局板橋分局採尿後，送
    請昭信科技顧問股份有限公司以酵素免疫分析法及氣相層析質譜分析法檢驗結果
    ，均呈甲基安非他命陽性反應，此皆有該公司濫用藥物陽性檢體檢驗報告二紙附
    卷可稽，堪信被告前開不利於己之自白，應與事實相符。雖被告曾於偵查否認施
    用毒品之犯行，惟其辯詞與前開扣案物品及檢驗結果不符，殊非可採。事證明確
    ，被告犯行洵堪認定。
二、按被告甲○○多次吸食第二級毒品安非他命，核其所為，係違反毒品危害防制條
    例第十條第二項之施用第二級毒品罪。其先後多次犯行，時間緊接，所犯係構成
    要件相同之罪，顯係基於概括犯意反覆為之，應論以連續犯之裁判上一罪，並加
    重其刑。公訴人雖僅就被告於九十年八月二十三日下午一時四十分前九十六小時
    內某時施用第二級毒品安非他命之犯行起訴，惟本院認被告自九十年七月間某日
    起至同年十一月四日某時止之他次施用行為，與起訴部分有連續犯之裁判上一罪
    關係，應併予審理。而被告曾因施用第二級毒品安非他命，經本院先後以八十九
    年度毒聲字第九八號裁定及八十九年度毒字第七○一號裁定令甲○○進入勒戒處
    所施以觀察勒戒後，認其無繼續施用毒品傾向，而由臺灣板橋地方法院檢察署檢
    察官依序於八十九年一月二十一日以八十八年度毒偵字第二七一二號及八十九年
    二月十六日以八十九年度毒偵字第一一三五號為不起訴處分確定，此有該不起訴
    處分書各一件在卷可憑，其於前開不起訴處分確定後五年以內四犯本件之罪，自
    應依法論罪科刑。爰審酌被告已有多次施用毒品前科，此有臺灣高等法院檢察署
    刑案紀錄簡覆表及臺灣高等法院被告全國前科紀錄表各一件在卷可佐，其犯罪動
    機、目的、手段、次數、其經多次觀察勒戒及戒治後猶不知悔悟，及犯罪後坦承
    犯行等一切情狀，量處如主文所示之刑。扣案之第二級毒品安非他命三十四包（
    淨重三．四公克），為供被告吸食所用之物，已據被告供明在卷，應依毒品危害
    防制條例第十八條第一項前段之規定，沒收並銷燬之。至被告所有供施用所用之
    吸食器，業已丟棄而滅失，此參諸警方於被告住處搜索猶未扣得一情，應可佐證
    被告所供吸食器滅失為真，故本院對此不為沒收之宣告，併此敘明。
據上論斷，應依刑事訴訟法第二百九十九條第一項前段，毒品危害防制條例第十條第
二項、第十八條第一項前段，刑法第十一條前段、第五十六條，判決如主文。
本案經檢察官蔡顯鑫到庭執行職務
中    華    民    國      九十        年      十二    月    二十五    日
                                      臺灣板橋地方法院刑事第二庭
                                          法  官  高    玉    舜
右正本證明與原本無異。
如不服本判決，應於判決送達後十日內，向本院提出上訴狀。
                                          書記官  田    世    杰
中    華    民    國      九十        年    十二      月    二十六    日
附錄本案論罪科刑法條全文：
毒品危害防制條例第十條
施用第一級毒品者，處六月以上五年以下有期徒刑。
施用第二級毒品者，處三年以下有期徒刑。


司法院資訊處製作；財團法人民間司法改革基金會備份。
